臺灣高雄地方法院刑事判決　　　　　　　　　　　　九十一年度易字第一四八號
　　公　訴　人　臺灣高雄地方法院檢察署檢察官
　　被　　　告　　乙○
　　　　　　　　丙○○
　　　　　　　　丁○○
右列被告等因賭博案件，經檢察官聲請簡易判決處刑，（九十一年度偵字第三四五一
號），經本院高雄簡易庭認為不宜以簡易判決處刑，簽請依通常程序審理，本院判決
如左：
    主  文
乙○共同連續意圖營利，聚眾賭博，處有期徒刑陸月，如易科罰以參佰元折算壹日。
丙○○、丁○○共同連續意圖營利，聚眾賭博，均處有期徒刑參月，如易科罰金均以
參佰元折算壹日。
天九牌壹付、骰子壹佰捌拾粒、監錄攝影機壹組、帳冊壹本、帳單貳張、籌碼（香菸
盒外包佰元鈔代表現金壹萬元）拾個、新台幣參萬壹仟玖佰元，均沒收之。
    事  實
一、丁○○前犯殺人罪及殺人未遂罪，經本院分別判處有期徒刑七年六月、三年確定
    ，並定應執行九年六月，民國（下同）八十五年七月二十二日入監服刑，九十年
    一月十七日假釋出監，目前仍於假釋期間，竟不知悛悔，夥同乙○意圖不法利益
    ，並基於概括犯意，於九十一年二月一日向不知情之高成建設有限公司承租位於
    高雄市三民區○○○路五十之七號三樓之一房屋，並於九十一年二月五日及同年
    月九日，將上開租屋處闢為公共得出入之賭博場所，提供賭具（「天九牌」、骰
    子）聚眾在該處賭博財物，並以日薪新台幣（以下同）三千元代價雇用丙○○負
    責洗牌、記帳，以日薪一千元代價雇用甲○○（俟到案後另結）負責洗牌，以日
    薪一千元雇用丁○○負責把風工作。賭博方式為：『天九牌』：以牌上點數比
    大小，賭客輪流作莊，未做莊之賭客持牌與莊家比點數大小定輸贏，押注賭資不
    限，不論莊家或賭客，每贏取一萬元，乙○即從中抽頭三百元牟利。『大老二
    』：以撲克牌定輸贏，每支牌十元，乙○未抽成。嗣於九十一年二月十日凌晨零
    時二十分許，乙○在上開租屋處聚集蕭付文、易育生、李逢益、鄭明豐、楊進忠
    、李美齡、曾明坤、吳文財、游智穎、李金龍、蔡岳勳、莊石明、翁崧峰、許生
    賢、紀國銘計十五人賭博「天九牌」，聚集林利謙、朱同榮、王竹娸、張成欽、
    李駿、陳榮華、王建智、王元志、曾建銘計九人賭博「大老二」，丙○○、甲○
    ○、丁○○分別擔任洗牌、記帳及把風時，為警方據報前往查獲，警方人員並當
    場扣得賭具『天九牌』一付、骰子一百八十粒、監錄攝影機一組、帳冊一本、帳
    單二張、籌碼（香菸盒外包百元鈔代表現金一萬元）十個、賭資及抽頭金三萬一
    千九百元等物。
二、案經高雄市政府警察局三民第一分局報請臺灣高雄地方法院檢察署檢察官聲請簡
    易判決處刑，經本院高雄簡易庭認為不宜，簽請依通常程序審理。
    理  由
一、右揭事實業據被告乙○、丙○○、丁○○供認不諱，惟被告丙○○、丁○○二人
    辯稱：九十一年二月九日係第一次受僱擔任洗牌、把風工作，同年月十日凌晨零
    時二十分即遭警查獲云云，惟查，上揭犯罪事實業據被告乙○於偵查中坦承自二
    月五日開始，後來沒賭了，昨日（九十一年二月九日）晚上又開始經營等語（參
    見九十一年二月十日偵查筆錄），本院九十一年七月十八日審理時共同被告乙○
    供述請丙○○洗牌二次、請丁○○二次在卷等語，被告丙○○、丁○○辯稱只受
    僱一次，顯係避重就輕之詞，不足採信，再參以參與賭博之蕭付文、易育生、李
    逢益、鄭明豐、楊進忠、李美齡、曾明坤、吳文財、游智穎、李金龍、蔡岳勳、
    莊石明、翁崧峰、許生賢、紀國銘、林利謙、朱同榮、王竹娸、張成欽、李駿、
    陳榮華、王建智、王元志、曾建銘等人於警詢時所陳情節相符，且有房屋租賃契
    約書、建物所有權狀、使用執照可參，及上開『天九牌』一付、骰子一百八十粒
    、監錄攝影機一組、帳冊一本、帳單二張、籌碼（香菸盒外包百元鈔代表現金一
    萬元）十個、賭資及抽頭金三萬一千九百元等物扣案可資佐證，本件事證明確，
    被告等犯行堪以認定。
二、核被告乙○、丙○○、丁○○三人所為均係犯刑法第二百六十八條之意圖營利供
    給賭博場所罪及意圖營利聚眾賭博罪，與同法第二百六十六條第一項前段在公眾
    得出入之場所賭博財物罪。被告乙○、丙○○、丁○○三人就上揭犯行，有犯意
    之聯絡及行為之分擔，均為共同正犯，公訴人認被告丙○○、丁○○係幫助乙○
    犯圖利供給賭博場所及聚眾賭博罪之幫助犯，容有未洽。核被告三人所為數行為
    ，時間緊接，所犯罪名相同，顯係出於概括之犯意為之，為連續犯，爰依刑法第
    五十六條之規定以一罪論，並加重其刑。又被告三人以一行為同時觸犯上開三罪
    名，為想像競合犯，應依刑法第五十五條之規定，均從情節較重之意圖營利聚眾
    賭博罪處斷。公訴意旨雖未論及被告乙○、丙○○、丁○○涉犯之普通賭博罪，
    惟此部分既與起訴之部分間，有裁判上一罪關係，已如前述，本院自得併予審理
    。
    爰審酌被告乙○係經營者、丙○○、丁○○之犯罪動機、目的、手段，及其生活
    狀況、品行、智識程度，聚賭之人數高達二十四人，規模非小，暨共同經營賭場
    之時間非長、所得之利益尚微等一切情狀，分別量處如主文所示之刑，並均諭知
    易科罰金之折算標準，以示儆懲。扣案賭具天九牌一付、骰子一百八十粒、籌碼
    （香菸盒外包百元鈔代表現金一萬元）十個、賭資三萬一千九百元等物係共同被
    告乙○所有供當場賭博之器具，與賭臺上之賭資，依刑法第二百六十六條第二項
    之規定，應予宣告沒收之，監錄攝影機一組、帳冊一本、帳單二張，係共同被告
    乙○所有供犯罪所用之物，
    另依刑法第三十八條第一項第二款，宣告沒收之。                                            ↑
據上論斷，應依刑事訴訟法第四百五十二條、第二百九十九條第一項前段，刑法第二
十八條、第五十六條、第二百六十八條、第二百六十六條第一項前段、第二項、第五
十五條、第四十一條第一項、第三十八條第一項第二款，罰金罰鍰提高標準條例第一
條前段、第二條，判決如主文。
本案經檢察官陳宗吟到庭執行職務。
中      華      民      國      九十一      年      七    月  二十六    日
                            臺灣高雄地方法院刑事第七庭
                                法  官    何  清  富
右正本證明與原本無異。
如不服本判決，應於判決送達後十日內，向本院提出上訴狀。
                                書記官    陳  恩  如
中      華      民      國      九十一      年      七    月  二十六    日
附錄本案科刑判決法條：
中華民國刑法第二百六十八條：
意圖營利，供給賭博場所或聚眾賭博者，處三年以下有期徒刑，得併科三千元以下罰
中華民國刑法第二百六十六條第一項前段、第二段：
 (普通賭博罪與沒收物)
在公共場所或公眾得出入之場所賭博財物者，處一千元以下罰金。
當場賭博之器具與在賭檯或兌換籌碼處之財物，不問屬於犯人與否，沒收之。
